【裁判字號】    94,訴,2678
【裁判日期】    950110
【裁判案由】    毒品危害防制條例
【裁判全文】
臺灣高雄地方法院刑事判決              94年度訴字第2678號
公  訴  人  臺灣高雄地方法院檢察署檢察官
被      告  甲○○
上列被告因違反毒品危害防制條例案件，經檢察官提起公訴（94
年度毒偵字第5966號），及移送併案審理（94年度毒偵字第6622
、8209、8510、9827號），被告於本院準備程序中就被訴事實為
有罪之陳述，受命法官於聽取當事人之意見後，本院合議庭裁定
改由受命法官獨任以簡式審判程序審理，判決如下：
    主  文
甲○○連續施用第一級毒品，累犯，處有期徒刑壹年貳月，扣案
如附表一所示之物，均沒收銷燬之，如附表二所示之物，均沒收
之。
    犯罪事實及理由
一、犯罪事實：
    甲○○前因違反毒品危害防制條例及竊盜案件，分別經本院
    於民國92年2 月27日，以91年度訴字第3725號，於91年6 月
    29日，以91年度鳳簡字第542 號判處有期徒刑1 年5 月、拘
    役40日確定，並接續執行，於93年5 月4 日縮短刑期假釋，
    刑期至93年11月18日縮刑假釋期滿，以已執行論。又甲○○
    前因施用第1 級毒品案件，經本院以91年度毒聲字第1751號
    裁定令入戒治處所施以強制戒治，於92年2 月10日停止戒治
    ，嗣於92年5 月5 日強制戒治期滿。詎甲○○仍不知悛悔改
    過、戒除毒癮，於強制戒治執行完畢釋放後5 年內，復基於
    施用第1 級毒品海洛因之概括犯意，自94年7 月7 日傍晚6
    時許起至94年12月中旬某日止，在其位於高雄縣燕巢鄉○○
    村○○路68號住處附近之道路旁，以海洛因摻水用針筒注射
    體內之方式，連續施用第1 級毒品海洛因，平均約一星期施
    用1 次。嗣分別為警於94年7 月8 日晚上9 時50分許，在高
    雄縣燕巢鄉○○村○○路1 號（義大醫院）前查獲，並扣第
    1 級毒品海洛因1 包、注射針筒2 支及勺子1 支等物；於同
    年8 月11日下午3 時50分許，在高雄縣岡山鎮○○路與懷德
    路口查獲，並扣得第1 級毒品海洛因1 包；於同年9 月29日
    上午10時55分許，在高雄縣橋頭鄉○○○○路臺糖販賣部前
    查獲，並扣得海洛因殘渣袋4 個、塑膠鏟子1 支；於同年10
    月13日20時35分許，因甲○○與林志明在上址路旁形跡可疑
    ，為警盤查臨檢查獲，扣得海洛因1 包，注射針筒1 支、止
    血帶1 條及塑膠鏟子1 支；於同年10月28日2 時55分許，因
    竊盜案件經警查獲逮捕，始悉上情。
二、證據名稱：
  (一)被告於警詢、檢察官偵查中及本院審理中之自白。
  (二)扣案物品、高雄市政府警察局左營分局、高雄縣政府警察局
    岡山分局扣押筆錄、扣押物品目錄表。
  (三)高雄市立凱旋醫院濫用藥物尿液檢驗報告（報告日期：94年
    7 月19日，轉碼編號：00000000號）。
  (四)臺灣檢驗科技股份有限公司濫用藥物尿液檢驗報告（報告編
    號：KＺ000000000000、KH2005A0000000號、KH2005A0000000
    號、KH2005B0000000號）
  (五)高雄醫學大學附設中和紀念醫院檢驗報告（報告日期：94年
    8 月23日，報告編號：9408─503 ～505 ；報告日期：94年
    11月15日，報告編號：9411─324 、325 號；報告日期：94
    年11月22日，報告編號：9411─499 ～502）。
  (六)法務部調查局鑑定通知書（調科壹字第220020901 號、0000
    00000 號、000000000 號）。
  (七)臺灣高等法院被告前案紀錄表、臺灣高雄地方法院被告院內
    索引卡紀錄表、臺灣高雄地方法院檢察署刑案資料查註紀錄
    表。
三、核被告甲○○所為，係犯毒品危害防制條例第10條第1 項施
    用第1級 毒品海洛因罪。被告施用前後持有第1 級毒品海洛
    因之低度行為，應分別為施用之高度行為所吸收，均不另論
    罪。被告先後多次施用第1 級毒品海洛因之犯行，時間緊接
    ，方法相同，所犯構成要件相同之罪名，顯係基於概括犯意
    反覆為之，為連續犯，應依刑法第56條之規定以一罪論，並
    加重其刑。至檢察官移送併案審理部分（臺灣高雄地方法院
    檢察署檢察官94年度毒偵字第6622、8209、8510、9827號）
    及其餘被告於本院審理中自白施用第1 級毒品之部分，因與
    起訴部分具有連續犯之裁判上一罪關係，基於審判不可分原
    則，本院自得加以審究，併予敘明。又被告前因違反毒品危
    害防制條例及竊盜案件，分別受有期徒刑1 年5 月、拘役40
    日確定，並於93年11月18日縮刑期滿執行完畢，有上開臺灣
    高等法院被告前案紀錄表、本院被告院內索引卡紀錄表、臺
    灣高雄地方法院檢察署刑案資料查註紀錄表附卷可稽，其於
    5 年內再犯本件有期徒刑以上之罪，為累犯，依刑法第47條
    之規定應加重其刑，復依刑法第70條之規定，遞加之。爰審
    酌被告前因施用第1 級毒品，於92年5 月5 日強制戒治執行
    完畢釋放後，未滿5 年即故態復萌，自94年7 月7 日傍晚6
    時許起至94年12月中旬某日止，長期連續施用第1 級毒品海
    洛因，期間為警查獲竟達五次之多，仍不思反省自制，無視
    於毒品對於自身健康之戕害及國家對於杜絕毒品犯罪之禁令
    ，惡性非輕，本諸施用毒品者均有相當程度之生理成癮性及
    心理依賴性，其犯罪心態與一般刑事犯罪之本質並不相同，
    且被告係於5 年內再犯毒品危害防制條例第10條施用第1 級
    毒品之犯行，依同條例之規定，無需再經觀察、勒戒及強制
    戒治之刑事處遇程序，為兼顧被告斷絕生理成癮性及心理依
    賴性之必要，量刑實不宜過輕，參酌被告犯後業已坦承犯行
    ，態度良好、頗具悔意等一切情狀，量處如主文所示之刑。
    扣案如附表一編號一之海洛因共3 包為毒品危害防制條例第
    2 條第2 項第1 款規定之第1 級毒品；上開附表一編號二至
    六之物，經送驗後均有海洛因之陽性反應，因與各該管制毒
    品在物理上皆難以析離，爰均依毒品危害防制條例第18條第
    1 項前段之規定宣告沒收銷燬之。另附表二所示之物，為被
    告所有供或預備供施用毒品之用，業據被告供陳在卷，應依
    刑法第38條第1 項第2 款之規定宣告沒收之。
四、末按，刑事訴訟法第267 條規定，檢察官就犯罪事實一部起
    訴者，其效力及於全部，係指檢察官所起訴之行為，與起訴
    範圍以外之行為，均應構成犯罪，且具有刑法第55條、第56
    條之相牽連或連續關係，於此情形，在法律上本視為裁判上
    一罪，依審判不可分之原則，法院始得併予審判。如果依據
    卷內訴訟資料，並不能證明被告有與起訴之行為具有裁判上
    一罪關係之起訴範圍以外之犯罪行為，則法院僅就起訴之行
    為裁判，自無違法可言，最高法院82年度台非字第356 號、
    89年度台上字第756 號判決意旨可資參照。檢察官併案意旨
    （94年度毒偵字第6622號）中，關於被告涉犯毒品危害防制
    條例第10條第2 項施用第2 級毒品罪之部分，因與本案起訴
    部分並無連續犯之裁判上一罪關係，揆諸前揭說明，此部分
    既未經檢察官提起公訴，本院無從加以審理，應退回檢察官
    另為適法之處理，附此敘明。
五、依刑事訴訟法第273 條之1 第1 項、第299 條第1 項前段、
    第310 條之2 、第454 條第1 項，毒品危害防制條例第10條
    第1 項、第18條第1 項前段，刑法第11條、第56條、第47條
    、第70條、第38條第1 項第2 款，判決如主文。
中    華    民    國    95    年    1    月    10     日
                  刑事第十一庭  法  官   戰諭威
以上正本證明與原本無異。
如不服本判決，應於判決送達後10日內，向本院提出上訴狀。
中    華    民    國    95    年    1    月    10     日
                                書記官   林佳蓉
附錄本判決論罪之法條：
毒品危害防制條例第10條：
施用第一級毒品者，處六月以上五年以下有期徒刑。
施用第二級毒品者，處三年以下有期徒刑。
附表一
┌──┬──────┬───┬─────────────┐
│編號│名     稱   │數  量│  備         註           │
├──┼──────┼───┼─────────────┤
│一  │海洛因      │ 3包  │其中一包含袋重0.32公克，法│
│    │            │      │務部調查局鑑定通知書（調科│
│    │            │      │壹字第220020901號）；     │
│    │            │      │其中一包含袋重0.69公克，法│
│    │            │      │務部調查局鑑定通知書（調科│
│    │            │      │壹字第220021275號）。     │
│    │            │      │其中一包含袋重0.34公克，法│
│    │            │      │務部調查局鑑定定通知書（調│
│    │            │      │科壹字第000000000 號）。  │
├──┼──────┼───┼─────────────┤
│二  │注射針筒    │ 2支  │呈海洛因陽性反應，高雄醫學│
│    │            │      │大學附設中和紀念醫院檢驗報│
│    │            │      │告報告編號：0000-000、9411│
│    │            │      │-500 號。                 │
├──┼──────┼───┼─────────────┤
│三  │塑膠鏟子（桃│ 1支  │呈海洛因陽性反應，高雄醫學│
│    │紅色吸管）  │      │大學附設中和紀念醫院檢驗報│
│    │            │      │告報告編號：0000-000號。  │
├──┼──────┼───┼─────────────┤
│四  │香菸空盒    │ 1個  │呈海洛因陽性反應，高雄醫學│
│    │            │      │大學附設中和紀念醫院檢驗報│
│    │            │      │告報告編號：0000-000號。  │
├──┼──────┼───┼─────────────┤
│五  │塑膠鏟子（紫│ 1支  │呈海洛因陽性反應，高雄醫學│
│    │色削尖吸管）│      │大學附設中和紀念醫院檢驗報│
│    │            │      │告報告編號：0000-000號。  │
├──┼──────┼───┼─────────────┤
│六  │勺子（鏟管）│ 1支  │呈海洛因陽性反應，高雄醫學│
│    │            │      │大學附設中和紀念醫院檢驗報│
│    │            │      │告報告編號：0000-000號。  │
└──┴──────┴───┴─────────────┘
附表二
┌──┬──────┬───┬─────────────┐
│編號│名     稱   │數  量│  備         註           │
├──┼──────┼───┼─────────────┤
│一  │注射針筒    │ 1支  │呈海洛因陰性反應，高雄醫學│
│    │            │      │大學附設中和紀念醫院檢驗報│
│    │            │      │告報告編號：0000-000號。被│
│    │            │      │告自承為其所有，預備供施打│
│    │            │      │毒品之用，應依刑法第38條第│
│    │            │      │1項 第2 款沒收之。        │
├──┼──────┼───┼─────────────┤
│二  │空夾鏈袋    │ 4個  │呈海洛因陰性反應，高雄醫學│
│    │            │      │大學附設中和紀念醫院檢驗報│
│    │            │      │告報告編號：0000-000號。被│
│    │            │      │告自承為其所有，預備供分裝│
│    │            │      │毒品吸食之用，應依刑法第38│
│    │            │      │條第1 項第2 款沒收之。    │
├──┼──────┼───┼─────────────┤
│三  │止血帶（橡皮│ 1條  │呈海洛因陰性反應，高雄醫學│
│    │管）        │      │大學附設中和紀念醫院檢驗報│
│    │            │      │告報告編號：0000-000號。被│
│    │            │      │告自承為其所有，供施打毒品│
│    │            │      │之用，應依刑法第38條第1 項│
│    │            │      │第2 款沒收之。            │
└──┴──────┴───┴─────────────┘


司法院資訊處製作；財團法人民間司法改革基金會備份。
